臺灣臺北地方法院刑事判決　　　　　　　95年度易字第2746號
公　訴　人　臺灣臺北地方法院檢察署檢察官
被　　　告　甲○○
　　　　　　　　　　　5樓
上列被告因違反著作權法案件，經檢察官提起公訴（95年度偵字
第22172號），本院受理後經訊問被告為有罪之陳述，合議庭裁
定受命法官獨任行簡式審判程序，判決如下：
    主  文
甲○○連續明知係侵害著作財產權之重製光碟而散布，處有期徒
刑捌月。又明知係侵害著作財產權之重製光碟而散布，處有期徒
刑陸月，扣案擅自重製之光碟片貳拾貳片均沒收。應執行有期徒
刑壹年，緩刑貳年，扣案擅自重製之光碟片貳拾貳片均沒收。
    事  實
一、甲○○明知「龍票」、「廚子當官」、「喬家大院」、「江
    山風雨情」、「康熙王朝」（台灣授權名稱為「康熙帝國」
    ）、「天下第一樓」等大陸電視劇，係北京偉士特開發諮詢
    有限公司（下稱偉士特公司）等享有著作財產權之視聽著作
    ，並授權我國弘恩文化事業有限公司（下稱弘恩公司）在臺
    灣地區發行前開影片之錄影帶、DVD與VCD，未經弘恩公司之
    同意或授權不得散布，且明知侵害著作財產權之重製物不得
    散布。竟於民國95年4月1日起至同年6月30日止，先在大陸
    天津地區，明知以每套影片新台幣（下同）80至100元之價
    格購入之「龍票」等視聽著作DVD光碟，係未經偉士特公司
    與弘恩公司授權擅自重製之侵害著作財產權光碟著作物，旋
    使用其「kouchienming」之帳號、kouchienming@yahoo.
    com.tw電子郵件信箱及設於木柵郵局帳號00000000000000
    號帳戶，在台灣雅虎奇摩拍賣網站，以得標匯款再寄送之方
    式，及每套300元至400元不等之價格，連續多次向不特定顧
    客販賣散布上開盜版光碟。另因弘恩公司人員辛麗麗於網路
    發現上情，而於同年6月30日下標購買，於同年7月2日匯款
    ，甲○○則於同年7月6日郵遞寄交「龍票」DVD一部完成交
    易。嗣於95年8月5日13時許，經警持本院核發之搜索票，在
    臺北縣木柵路二段109巷100弄2號5樓處當場查獲，並扣得上
    開散布之「龍票」DVD4片、及被告意圖散布而持有之「廚子
    當官」DVD共3片、「喬家大院」DVD共6片、「江山風雨情」
    DVD共2片、「康熙王朝」DVD共4片、「天下第一樓」共3片
    等DVD共6部計22片。
二、案經弘恩公司訴由內政部警政署保安警察第二總隊第一大隊
    第二中隊報告臺灣臺北地方法院檢察署檢察官偵查起訴。
    理  由
一、上揭事實，業經被告甲○○於本院準備程序及審理中坦白承
    認，核與證人即告訴人之職員彭廣棋於本院審理中結證情節
    相符（見本院96年4月23日審判筆錄）。告訴人享有台灣地
    區發行之專屬授權一節，有錄影節目審查合格證明書七份、
    公證書六份、授權書五份、財團法人海峽交流基金會證明二
    份、版權授權書三份與視聽著作專屬授權讓與合約書、臺灣
    地區版權讓與合約書、中國國際電視總公司授權書及臺灣地
    區專屬授權合約書等各一份在卷可稽。被告所販賣為擅自重
    製之光碟，亦有檢視證明書一紙附卷足證。此外，復有龍票
    等影集DVD共6部（22片）扣案可考。是被告任意性自白經上
    述證據補強，應與事實相符。本件事證明確，被告犯行洵堪
    認定，應依法論科。
二、按刑法於94年1月7日修正、94年2月2日公布，並於95年7 月
    1日施行，而行為後法律有變更者，適用行為時之法律。但
    行為後之法律有利於行為人者，適用最有利於行為人之法律
    ，刑法第2條第1項定有明文。
（一）被告行為後，刑法第56條連續犯之規定，業已刪除，被告
      所犯數罪應依修正後之數罪併罰之規定分論併罰，此刪除
      雖非犯罪構成要件之變更，但顯已影響行為人刑罰之法律
      效果，自屬法律有變更，仍應比較新舊法之規定。是比較
      結果，修正後之規定並非較有利於被告。（最高法院95
      年第8次刑事庭會議決議參照）。
（二）復按被告於犯罪時，刑法第51條第5款規定：「宣告多數
      有期徒刑者，於各刑中之最長期以上，各刑合併之刑期以
      下，定其刑期。但不得逾二十年。」修正後刑法第51條第
      5款規定：「宣告多數有期徒刑者，於各刑中之最長期以
      上，各刑合併之刑期以下，定其刑期。但不得逾三十年。
      」比較結果，修正後刑法並非較有利於行為人。
（三）綜上各修正內容，比較刑法修正前後規定結果，修正後之
      刑法規定未較修正前規定有利於被告，乃依修正前規定論
      處。
三、核被告所為，明知為侵害紅恩公司著作財產權之光碟而散布
    販賣，係犯著作權法第91條之1第3項明知係侵害著作財產權
    之重製光碟而散布罪。其意圖散布而持有之低度行為，為散
    布之高度行為所吸收，不另論罪。被告於95年6月30日前多
    次販賣盜版光碟之犯行，時間緊接、所犯係構成要件相同之
    罪名，顯係基於概括犯意反覆為之，應依修正前刑法第56條
    連續犯之規定，論以一罪論處並加重其刑。其於95年6月30
    日前之連續散布犯行，與95年7月6日之散布交付犯行，犯意
    各別、行為互殊，應分論併罰。爰審酌被告之素行、任意販
    售擅自重製之光碟之犯罪動機、目的、販售所得、對著作財
    產權之侵害程度、與告訴人和解（有和解書1紙卷可稽）及
    犯後坦認之態度等一切情狀，量處如主文所示之刑，並一修
    正前刑法之規定其應執行刑。末查被告未曾因故意犯罪受有
    期徒刑以上刑之宣告，此有台灣高等法院被告前案紀錄表在
    卷可憑，其犯罪後深表悔意，並與告訴人和解賠償，且經此
    論罪科刑之教訓，被告應知所警惕，信無再犯之虞，所宣告
    之刑以暫不執行為適當，爰併宣告緩刑二年，以勵自新。扣
    案之擅自重製光碟22片，不問屬於犯人與否，均應依著作權
    法第98條諭知沒收。
據上論斷，應依刑事訴訟法第273條之1第1項、第299條第1項，
，著作權法第91之1條第2項、第3項、第98條，刑法第2條第1項
前段、第11條前段、第74條第1項1款，修正前刑法第56條、第51
條第5款，判決如主文。
本案經檢察官侯少卿到庭執行職務
中　　華　　民　　國　　96　　年　　5 　　月　　7 　　日
　　　　　　　　　刑事第十六庭  法　官　吳定亞
以上正本證明與原本無異。
如不服本判決，應於判決送達後10日內，向本院提出上訴狀。
　　　　　　　　　　　　　　　　書記官　高菁菁
中　　華　　民　　國　　96　　年　　5 　　月　　7 　　日
 附錄本案論罪科刑法條全文
 著作權法第91條之1
 擅自以移轉所有權之方法散布著作原件或其重製物而侵害他人之
 著作財產權者，處3年以下有期徒刑、拘役，或科或併科新臺幣
 五十萬元以下罰金。
 明知係侵害著作財產權之重製物而散布或意圖散布而公開陳列或
 持有者，處3年以下有期徒刑，得併科新臺幣7萬元以上75萬元以
 下罰金。
 犯前項之罪，其重製物為光碟者，處6月以上3年以下有期徒刑，
 得併科新臺幣20萬元以上2百萬元以下罰金。但違反第87條第4款
 規定輸入之光碟，不在此限。
 犯前二項之罪，經供出其物品來源，因而破獲者，得減輕其刑。
